# 请教陈版，自然人股东模拟合并问题

提问人：阿染与阿柒 时间：2021-11-06 14:33:09
客户是多家由自然人控制的公司，具体情况如下：
1 、自然人股东假设A1、A2、A3、A4、A5，其中，A1、A2、A3为直系亲属，券商和律师将其界定为实际控制人，A4、A5为少数股东。
2 、 5 位自然人共同设立了甲、乙、丙三家公司（甲设立时即为股份有限公司），与其他更多小股东设立了丁公司。
3 、 2020 年公司进行重组，以甲公司为上市主体，发行股份收购乙、丙、丁公司。
请教陈版两个问题：
1 、 2019 年在编制合并报表时，由甲公司合并其他公司，这种模拟合并，是否存在视同收购乙、丙、丁公司少数股东权益的情况？
2 、发行股份购买资产时，少数股东与实际控制人同时增资，这部分新增的股份，该如何处理？
谢谢陈版！

回答人：chenyiwei
1 、如果甲公司收购其他公司股权过程中，少数股东（A4、A5等）以其原持有的被收购公司股权换取甲公司股份的，则对甲公司而言涉及收购少数股权，其会计处理原则参照《监管规则适用指引——会计类第 1 号》之“1-6 同一控制下企业合并的会计处理”下“同时向控股股东和第三方购买股权达成的企业合并”、《中审众环研究 2020 》之“问题3-2-43（与同一控制下企业合并同时完成的收购少数股权交易）”。
2 、在合并报表中，需关注少数股东投入的增资和少数股东权益的增加而之间的差额，对应调整合并报表层面的资本公积。

提问人：阿染与阿柒 时间：2021-11-08 22:32:00
陈版您好，请问您对第一问的回复，是指在 19 年编制合并报表时，要考虑 20 年重组的情况吗？公司在重组时存在以少数股东持有乙丙丁公司的股权为对价换取甲公司股权的情况。

回答人：chenyiwei
在编制重组后的合并报表时，对收购少数股权的交易不追溯前期，前期合并报表中仍有少数股权，在实际收购交易日才转为归母权益，即此时合并报表层面在收购少数股权交易日有一个权益调整。